---
title: "Entwicklung von Powerlifting in der Schweiz"
author: "Sandro Gassner"
date: '26.11.2022'
output: 
  pdf_document:
    number_sections: true
    toc: true
header-includes:
  \renewcommand{\contentsname}{Inhalt}
---

```{r setup, include=FALSE}
knitr::opts_chunk$set(echo = TRUE)
```

```{r code, echo=FALSE, warning = FALSE, message = FALSE, results='hide', fig.show='hide'}
#------------------------------------------------------------------------------#
# Load Data & Packages
#------------------------------------------------------------------------------#

# set working directory
setwd("~/Documents/R/KDKS")

# load packages
library(data.table)
library(tidyverse)
library(stringr)
library(knitr)
library(kableExtra)
library(RColorBrewer)
library(ggpubr)
library(reshape)

# load dataset (https://openpowerlifting.gitlab.io/opl-csv/bulk-csv.html)
data <- fread("openpowerlifting-2022-11-26-25c7d08e.csv", data.table = FALSE)

# explore data
str(data)

#------------------------------------------------------------------------------#
# Data Cleaning
#------------------------------------------------------------------------------#

# drop columns not needed
data <- select(data, -c(Wilks, Glossbrenner, Goodlift, Tested, Country, State, 
                        ParentFederation, MeetState))

# add year colmun and delete date column
data$Year <- as.integer(format(as.Date(data$Date), format = "%Y"))
data <- select(data, -Date)

# filter for competitons after 2001
data <- data %>% filter(Year > 2001)

# filter for meet country
data <- data %>% filter(MeetCountry == "Switzerland")

# delete athletes with no start
data <- data[data$Place != "NS", ]

# create over-divisions
juniors <- c("Jun", "Junior", "Juniors", "Sub-Juniors", "T13-15", "T16-17",
             "T18-19")

masters <- c("M40-44", "M45-49", "M50-54", "M55-59", "M60-64", "M65-69", 
             "M70-74", "Master I", "Master II", "Masters 1", "Masters 2",
             "Masters 3", "Masters I", "Masters II")

data$OverDivision[data$Division %in% juniors] <- "Juniors & Sub-Juniors"
data$OverDivision[data$Division == "Open"] <- "Open"
data$OverDivision[data$Division %in% masters] <- "Masters"

# filter data until 2021
# data <- data %>% filter(Year < 2023)

#------------------------------------------------------------------------------#
# Analysis: All Swiss Federations
#------------------------------------------------------------------------------#

# show federations
unique(data$Federation)

# filter for Swiss Powerlifting & KDKS
data_swisspl <- data %>% filter(Federation == "SwissPL")
data_kdks <- data %>% filter(Federation == "KDKS")
data_sdfpf <- data %>% filter(Federation == "SDFPF")

# data swiss total
data_swiss_total <- rbind(data_swisspl, data_kdks, data_sdfpf)

# absolute starts for all swiss federations
starters_swiss_total <- data_swiss_total %>% count(Year, Federation)
starters_swiss_total_wide <- starters_swiss_total %>% spread(Federation, n)
starters_swiss_total_wide[is.na(starters_swiss_total_wide)] <- 0
starters_swiss_total_wide <- starters_swiss_total_wide %>% mutate(Total = KDKS + SwissPL + SDFPF)

# active lifters for all swiss federations
lifters_swiss_total <- data_swiss_total %>% group_by(Name, Federation) %>% count(Year)
lifters_swiss_total$n <- 1
lifters_swiss_total <- lifters_swiss_total %>% group_by(Year, Federation) %>% count(n, name = "lifters")
lifters_swiss_total <- lifters_swiss_total %>% select(-n)
lifters_swiss_total_wide <- lifters_swiss_total %>% spread(Federation, lifters)
lifters_swiss_total_wide[is.na(lifters_swiss_total_wide)] <- 0
lifters_swiss_total_wide <- lifters_swiss_total_wide %>% mutate(Total = KDKS + SwissPL + SDFPF)

#------------------------------------------------------------------------------#
# Analysis: Swiss IPF-Affiliate
#------------------------------------------------------------------------------#

# delete Swiss Powerlifting after 2020
data_swisspl <- data_swisspl %>% filter(Year < 2020)

# join KDKS data and SwissPL data
data <- rbind(data_swisspl, data_kdks)
rm(data_kdks, data_swisspl)

# filter for SBD competitions only
data <- data %>% filter(Event == "SBD")

# filter for male and female
data_male <- data %>% filter(Sex == "M")
data_female <- data %>% filter(Sex == "F")

# calculate DOTS for men
data_male$Dots <- data_male$TotalKg*(500/(-0.0000010930*data_male$BodyweightKg^4+0.0007391293*data_male$BodyweightKg^3-0.1918759221*data_male$BodyweightKg^2+24.0900756*data_male$BodyweightKg-307.75076))

# calculate DOTS for women
data_female$Dots <- data_female$TotalKg*(500/(-0.0000010706*data_female$BodyweightKg^4+0.0005158568*data_female$BodyweightKg^3-0.1126655495*data_female$BodyweightKg^2+13.6175032*data_female$BodyweightKg-57.96288))

# join male and female data
data <- rbind(data_male, data_female)
rm(data_male, data_female)

# show summary statistics
summary(data)

# show all competitions
data %>% count(MeetName) %>% arrange(desc(n))

# filter for national competitions
relevant_meets <- c("Schweizermeisterschaft", "Deutschschweizer Meisterschaft",
                    "Schweizer Meisterschaft", "Open Schweizermeisterschaft",
                    "Schweizer Meisterschaft Open", 
                    "Schweizer Meisterschaft/Championnat de Suisse open",
                    "Deutschschweizer Meisterschaft Championnat de Suisse alémanique",
                    "Schweizermeisterschaft Championnat Suisse",
                    "Ostschweizermeisterschaft", "Championnat Suisse Romande",
                    "Junior/Master Schweizermeisterschaft", 
                    "Deutsch-Schweizermeisterschaft", 
                    "Deutsch-Schweizermeisterschaft Championnat Suisse alémanique",
                    "Junioren/Master und Bench Schweizer Meisterschaft",
                    "Ost-Schweizermeisterschaft", "Championnats Suisse",
                    "Schweizer Meisterschaft Junior/Master/Bench")

data <- data[data$MeetName %in% relevant_meets, ]

# count starters per year
starters_year <- data %>% count(Year)

# count starters per year and over-divison
starters_year_division <- data %>% count(Year, OverDivision)
starters_year_division_wide <- starters_year_division %>% spread(OverDivision, n)
starters_year_division_wide[is.na(starters_year_division_wide)] <- 0
starters_year_division_wide$Total <- starters_year_division_wide$`Juniors & Sub-Juniors`+ starters_year_division_wide$Masters + starters_year_division_wide$Open

# count starters per year and sex
starters_year_sex <- data %>% count(Year, Sex)
colnames(starters_year_sex)[colnames(starters_year_sex) == 'Sex'] <- 'Geschlecht'
starters_year_sex$Geschlecht[starters_year_sex$Geschlecht == "M"] <- "Männer"
starters_year_sex$Geschlecht[starters_year_sex$Geschlecht == "F"] <- "Frauen"

# calculate female share
starters_year_sex_wide <- starters_year_sex %>% spread(Geschlecht, n)
starters_year_sex_wide$Frauen[is.na(starters_year_sex_wide$Frauen)] <- 0
starters_year_sex_wide$Frauenanteil <- round((starters_year_sex_wide$Frauen / (starters_year_sex_wide$Frauen + starters_year_sex_wide$Männer) * 100),2)

# filter for podium
data_podium <- data[data$Place != "G", ]
data_podium <- data_podium[data_podium$Place != "DQ", ]
data_podium$Place <- as.integer(data_podium$Place)
data_podium <- data_podium %>% filter(Place < 4)

# calculate mean dots by Year, Sex and Division
dots_podium <- data_podium %>% group_by(Year, Sex, OverDivision) %>% summarise_at(vars(Dots), list(Dots = mean))
colnames(dots_podium)[colnames(dots_podium) == 'Sex'] <- 'Geschlecht'
dots_podium$Geschlecht[dots_podium$Geschlecht == "M"] <- "Männer"
dots_podium$Geschlecht[dots_podium$Geschlecht == "F"] <- "Frauen"

# filter podium dots by age division
dots_podium_open <- dots_podium %>% filter(OverDivision == "Open")
dots_podium_juniors <- dots_podium %>% filter(OverDivision == "Juniors & Sub-Juniors")
dots_podium_masters <- dots_podium %>% filter(OverDivision == "Masters")

dots_podium_open_wide <- dots_podium_open %>% spread(Geschlecht, Dots)
dots_podium_open_wide <- select(dots_podium_open_wide, - OverDivision)

dots_podium_juniors_wide <- dots_podium_juniors %>% spread(Geschlecht, Dots)
dots_podium_juniors_wide <- select(dots_podium_juniors_wide, - OverDivision)

dots_podium_masters_wide <- dots_podium_masters %>% spread(Geschlecht, Dots)
dots_podium_masters_wide <- select(dots_podium_masters_wide, - OverDivision)

# calculate mean dots by weight class for males
weight_classes_male <- c("53", "59", "66", "74", "83", "93", "105", "120","120+")

dots_podium_weight_male <- data_podium %>% 
  group_by(Year, WeightClassKg, OverDivision) %>% 
  summarise_at(vars(Dots), list(Dots = mean))

dots_podium_weight_male <- dots_podium_weight_male %>% 
  filter(OverDivision == "Open")

dots_podium_weight_male <- 
  dots_podium_weight_male[dots_podium_weight_male$WeightClassKg 
                          %in% weight_classes_male, ]

dots_podium_weight_male <- dots_podium_weight_male %>% filter(Year > 2018)

dots_podium_weight_male$WeightClassKg <- 
  factor(dots_podium_weight_male$WeightClassKg, levels = weight_classes_male)

dots_podium_weight_male_wide <- dots_podium_weight_male %>% 
  spread(WeightClassKg, Dots)

dots_podium_weight_male_wide <- select(dots_podium_weight_male_wide, 
                                       - OverDivision)

# calculate mean dots by weight class for females
weight_classes_female <- c("42", "47", "52", "57", "63", "69", "76", "84","84+")

dots_podium_weight_female <- data_podium %>% 
  group_by(Year, WeightClassKg, OverDivision) %>% 
  summarise_at(vars(Dots), list(Dots = mean))

dots_podium_weight_female <- dots_podium_weight_female %>% 
  filter(OverDivision == "Open")

dots_podium_weight_female <- 
  dots_podium_weight_female[dots_podium_weight_female$WeightClassKg 
                          %in% weight_classes_female, ]

dots_podium_weight_female <- dots_podium_weight_female %>% filter(Year > 2018)

dots_podium_weight_female$WeightClassKg <- 
  factor(dots_podium_weight_female$WeightClassKg, levels = weight_classes_female)

dots_podium_weight_female_wide <- dots_podium_weight_female %>% 
  spread(WeightClassKg, Dots)

dots_podium_weight_female_wide <- select(dots_podium_weight_female_wide, 
                                       - OverDivision)

```

\newpage

# Hinweise zu den Daten

Für die nachfolgenden Darstellungen und Tabellen wurden ausschliesslich Daten von \
https://www.openpowerlifting.org/ verwendet (Stand: 15. September 2022). Wettkämpfe, welche nicht auf Open Powerlifting erfasst wurden, werden daher nicht berücksichtigt. Resultate von Schweizer Athletinnen und Athleten an internationalen Wettkämpfen (z.B. EPF oder IPF) wurden herausgefiltert.

# Entwicklungen über alle Schweizer Verbände

Die Abbildungen und Tabllen in diesem Abschnitt umfassen Resultate des Kraftdreikampfverbands Schweiz (KDKS), von Swiss Powerlifting (SwissPL) und der Swiss Drug-Free Powerlifting Federation (SDFPF). Es wurden alle Wettkämpfe (inkl. Single-Lift- und Equipped-Events) berücksichtigt, welche in der Schweiz stattgefunden haben und auf Open Powerlifting erfasst wurden.

## Starts an allen Wettkämpfen pro Jahr und Verband

Die nachfolgende Grafik beinhaltet die absolute Anzahl an Starts an sämtlichen Wettkämpfen des entsprechenden Verbands pro Jahr. Dementsprechend werden zum Beispiel Personen, welche an zwei Wettkämpfen teilgenommen haben, doppelt gezählt. \

```{r, echo=FALSE, fig.dim = c(8, 5)}
# plot absolute starts at competitions for all swiss federations
ggplot(starters_swiss_total, aes(x = Year, y = n, group = Federation)) +
  geom_line(aes(color = Federation)) +
  geom_point(aes(color = Federation)) +
  xlab("Jahr") +
  ylab("Anzahl") +
  labs(color="Verband") +
  theme(legend.position="bottom", text = element_text(size = 15)) +
  scale_x_continuous(breaks = seq(min(starters_swiss_total$Year),
                                  max(starters_swiss_total$Year), by = 4))
```

\newpage

## Anzahl aktiver Athletinnen und Athleten pro Jahr und Verband

Die untenstehende Abbildung zeigt die Anzahl der Athletinnen und Athleten, welche im entsprechenden Jahr mindestens an einem Wettkampf teilgenommen haben. Personen, welche mehrere Wettkämpfe in einem Jahr absolviert haben, werden daher nur einmal pro Jahr gezählt. \


```{r, echo=FALSE, fig.dim = c(8, 5)}
# plot active lifters for all swiss federations
ggplot(lifters_swiss_total, aes(x = Year, y = lifters, group = Federation)) +
  geom_line(aes(color = Federation)) +
  geom_point(aes(color = Federation)) +
  xlab("Jahr") +
  ylab("Anzahl") +
  labs(color="Verband") +
  theme(legend.position="bottom", text = element_text(size = 15)) +
  scale_x_continuous(breaks = seq(min(lifters_swiss_total$Year),
                                  max(lifters_swiss_total$Year), by = 4))
```

\newpage

## Daten

```{r, echo = FALSE}
kable(starters_swiss_total_wide,
      col.names = c("Jahr", "KDKS", "SDFPF", "SwissPL", "Total"),
      caption = "Total Starts an allen Wettkämpfen pro Verband") %>%
  kable_styling(latex_options = "HOLD_position", font_size = 9)

kable(lifters_swiss_total_wide, 
      col.names = c("Jahr", "KDKS", "SDFPF", "SwissPL", "Total"),
      caption = "Anzahl aktiver Athletinnen und Athleten pro Jahr und Verband") %>%
  kable_styling(latex_options = "HOLD_position", font_size = 9)
```

\newpage

# Entwicklungen innerhalb des Schweizer IPF-Affiliates

Für die nachfolgenden Tabellen und Grafiken wurden nur nationale und überregionale Wettkämpfe wie die Schweizer-, Deutschschweizer- Westschweizer- oder Ostschweizermeisterschaft von Swiss Powerlifting und vom KDKS berücksichtigt. Es wurden lediglich Resultate von Full-Powerlifting-Meets (Squat, Bench und Deadlift) verwendet. Ab 2020 wurden nur noch die Resultate von KDKS-Wettkämpfen herangezogen. Achtung: Unter Swiss Powerlifting bzw. bis und mit 2019 waren Knee Wraps erlaubt!

## Starts an nationalen Wettkämpfen (Full-Powerlifting-Meets)

```{r, echo=FALSE, fig.dim = c(8, 4)}
# plot starters per year
ggplot(starters_year, aes(x = Year, y = n)) +
  geom_line() +
  geom_point() +
  xlab("Jahr") +
  ylab("Anzahl") +
  theme(text = element_text(size = 15)) +
  scale_x_continuous(breaks = seq(min(starters_year$Year),
                                  max(starters_year$Year), by = 4))
```

## Starts an nationalen Wettkämpfen nach Geschlecht

```{r, echo=FALSE, fig.dim = c(8, 4)}
# plot starters per year and sex
ggplot(starters_year_sex, aes(x = Year, y = n, group = Geschlecht)) +
  geom_line(aes(color = Geschlecht)) +
  geom_point(aes(color = Geschlecht)) +
  xlab("Jahr") +
  ylab("Anzahl") +
  theme(legend.position="bottom", text = element_text(size = 15)) +
  scale_x_continuous(breaks = seq(min(starters_year_sex$Year),
                                  max(starters_year_sex$Year), by = 4))
```

## Starts an nationalen Wettkämpfen nach Alterskategorie

```{r, echo=FALSE, fig.dim = c(8, 5)}
# plot starters per year and division
ggplot(na.omit(starters_year_division), aes(x = Year, y = n, group = OverDivision)) +
  geom_line(aes(color = OverDivision)) +
  geom_point(aes(color = OverDivision)) +
  xlab("Jahr") +
  ylab("Anzahl") +
  labs(color="Alterskategorie") +
  theme(legend.position="bottom", text = element_text(size = 15)) +
  scale_x_continuous(breaks = seq(min(starters_year_division$Year),
                                  max(starters_year_division$Year), by = 4))
```

## Frauenanteil an nationalen Wettkämpfen

```{r, echo=FALSE, fig.dim = c(8, 4)}
# plot female share
ggplot(starters_year_sex_wide, aes(x = Year, y = Frauenanteil)) +
  geom_line() +
  geom_point() +
  xlab("Jahr") +
  ylab("Frauenanteil in %") +
  theme(text = element_text(size = 15)) +
  scale_x_continuous(breaks = seq(min(starters_year_sex_wide$Year),
                                  max(starters_year_sex_wide$Year), by = 4))
```
\newpage

## Average DOTS Podium (Open)

**Achtung:** Unter Swiss Powerlifting bzw. bis und mit 2019 waren Knee Wraps erlaubt! \

```{r, echo=FALSE, fig.dim = c(8, 4)}
# plot podium DOTS open
ggplot(dots_podium_open, aes(x = Year, y = Dots, group = Geschlecht)) +
  geom_line(aes(color = Geschlecht)) +
  geom_point(aes(color = Geschlecht)) +
  xlab("Jahr") +
  ylab("Avg. DOTS Podium") +
  theme(legend.position="bottom", text = element_text(size = 15)) +
  scale_x_continuous(breaks = seq(min(dots_podium_open$Year),
                                  max(dots_podium_open$Year), by = 4))
```

## Average DOTS Podium (Open) Männer Vergleich

```{r, echo=FALSE, warning = FALSE, message = FALSE, fig.dim = c(8, 4)}
# plot dots for male weight classes in category open
ggdotchart(dots_podium_weight_male, x = "Year", y = "Dots",
           color = "WeightClassKg", group="WeightClassKg",
           size = 3,
           add = "segment",
           sorting = "none",
           rotate = FALSE,
           position = position_dodge(0.7),
           add.params = list(color = "lightgray", size = 1.5), 
           ggtheme = theme_pubr(),
           legend = "bottom",
           xlab = "Jahr",
           ylab = "Avg. DOTS Podium",
           font.x = 14,
           font.y = 14,
           font.legend = 14,
           font.tickslab = 14,
           ylim = c(250, 500))
```

## Average DOTS Podium (Open) Frauen Vergleich

```{r, echo=FALSE, fig.dim = c(8, 4), warning = FALSE, message = FALSE}
# plot dots for female weight classes in category open
ggdotchart(dots_podium_weight_female, x = "Year", y = "Dots",
           color = "WeightClassKg", group="WeightClassKg",
           size = 3,
           add = "segment",
           sorting = "none",
           position = position_dodge(0.5),
           add.params = list(color = "lightgray", size = 1.5), 
           ggtheme = theme_pubr(),
           legend = "bottom",
           xlab = "Jahr",
           ylab = "Avg. DOTS Podium",
           font.x = 14,
           font.y = 14,
           font.legend = 14,
           font.tickslab = 14,
           ylim = c(250, 500))
```

## Average DOTS Podium (Open) Männer Entwicklung

```{r, echo=FALSE, warning = FALSE, message = FALSE, fig.dim = c(8, 5)}
# plot dots for male weight classes in category open
ggplot(dots_podium_weight_male, aes(Year, Dots, group = WeightClassKg)) +
  geom_line(aes(color = WeightClassKg)) +
  geom_point(aes(color = WeightClassKg)) + 
  facet_wrap(~ WeightClassKg) +
  xlab("Jahr") +
  ylab("Avg. DOTS Podium") +
  theme(legend.position="none", text = element_text(size = 15), 
        axis.text.x = element_text(angle = 45, hjust=1),
        panel.spacing = unit(1, "lines"),
        panel.grid.minor = element_blank()) +
  scale_x_continuous(breaks = seq(min(dots_podium_weight_male$Year),
                                  max(dots_podium_weight_male$Year), by = 1))
```

## Average DOTS Podium (Open) Frauen Entwicklung

```{r, echo=FALSE, warning = FALSE, message = FALSE, fig.dim = c(8, 5)}
# plot dots for male weight classes in category open
ggplot(dots_podium_weight_female, aes(Year, Dots, group = WeightClassKg)) +
  geom_line(aes(color = WeightClassKg)) +
  geom_point(aes(color = WeightClassKg)) + 
  facet_wrap(~ WeightClassKg) +
  xlab("Jahr") +
  ylab("Avg. DOTS Podium") +
  theme(legend.position="none", text = element_text(size = 15), 
        axis.text.x = element_text(angle = 45, hjust=1),
        panel.spacing = unit(1, "lines"),
        panel.grid.minor = element_blank()) +
  scale_x_continuous(breaks = seq(min(dots_podium_weight_female$Year),
                                  max(dots_podium_weight_female$Year), by = 1))
```

## Daten

```{r, echo = FALSE}
kable(starters_year_division_wide, 
      col.names = c("Jahr", "Juniors & Sub-Juniors", "Masters", "Open", "Total"),
      caption = "Starts an nationalen Wettkämpfen nach Alterskategorie") %>%
  kable_styling(latex_options = "HOLD_position", font_size = 9)

kable(starters_year_sex_wide, 
      col.names = c("Jahr", "Frauen", "Männer", "Frauenanteil (in %)"),
      caption = "Starts an nationalen Wettkämpfen nach Geschlecht") %>%
  kable_styling(latex_options = "HOLD_position", font_size = 9)

kable(dots_podium_open_wide,
      col.names = c("Jahr", "Frauen", "Männer"),
      caption = "Average DOTS Podium (Open)") %>%
  kable_styling(latex_options = "HOLD_position", font_size = 9)

kable(dots_podium_masters_wide, 
      col.names = c("Jahr", "Frauen", "Männer"),
      caption = "Average DOTS Podium (Masters)") %>%
  kable_styling(latex_options = "HOLD_position", font_size = 9)

kable(dots_podium_juniors_wide, 
      col.names = c("Jahr", "Frauen", "Männer"),
      caption = "Average DOTS Podium (Sub-/Juniors)") %>%
  kable_styling(latex_options = "HOLD_position", font_size = 9)

```

\newpage

```{r, echo = FALSE}
kable(dots_podium_weight_male_wide, 
      caption = "Average DOTS Podium (Open) pro Gewichtsklasse der Männer") %>%
  kable_styling(latex_options = "HOLD_position", font_size = 9)

kable(dots_podium_weight_female_wide, 
      caption = "Average DOTS Podium (Open) pro Gewichtsklasse der Frauen") %>%
  kable_styling(latex_options = "HOLD_position", font_size = 9)

```